【裁判字號】    99,訴,835
【裁判日期】    990603
【裁判案由】    毒品危害防制條例
【裁判全文】
臺灣臺中地方法院刑事判決               99年度訴字第835號
公  訴  人  臺灣臺中地方法院檢察署檢察官
被      告  乙○○
指定辯護人  本院公設辯護人 丙○○
上列被告因毒品危害防制條例案件，經檢察官提起公訴（99年度
偵字第3549、7315號、99年度毒偵字第 474號），本院判決如下
：
    主    文
乙○○犯如附表一、二「罪名」欄所示之罪，均累犯，各處如附
表一、二所示之刑；又幫助施用第一級毒品，累犯，處有期徒刑
伍月，扣案之門號0000000000號手機壹支（序號00
0000000000000號，含 SIM卡壹枚）沒收。應執行
有期徒刑拾陸年。扣案之第一級毒品海洛因拾參包（驗餘淨重壹
點壹壹陸柒公克及內含海洛因之包裝袋拾參個）沒收銷燬之；扣
案之門號0000000000號手機壹支（序號000000
000000000號，含 SIM卡壹枚）、門號0000000
000號手機壹支（序號000000000000000號，
含 SIM卡壹枚）、電子磅秤貳台、葡萄糖貳包、分裝袋參袋（內
有貳佰陸拾陸個小分裝袋）、分裝管參支均沒收。未扣案之販賣
第一級毒品所得財物共計新臺幣壹拾柒萬貳仟貳佰元沒收之，如
全部或一部不能沒收時，以其財產抵償之。
其餘被訴施用第一級毒品、第二級毒品部分，均公訴不受理。
    事    實
一、乙○○前曾犯違反肅清煙毒條例、麻醉藥品管理條例案件，
    經本院以85年度訴字第611號判決判處有期徒刑3年4月、4月
    ，應執行有期徒刑3年6月確定（下稱、罪），又因違反
    肅清煙毒條例、麻醉藥品管理條例案件，經臺灣高等法院臺
    中分院以86年度上訴字第713號判決判處有期徒刑3年4月、7
    月，應執行有期徒刑3年8月確定（下稱、罪），另因違
    反槍砲彈藥刀械管制條例案件，經本院以85年度訴字第554
    號判決判處有期徒刑2年確定（下稱罪）。嗣逢中華民國
    96年罪犯減刑條例施行，經臺灣高等法院臺中分院以96年度
    聲減字第523號裁定將上開、罪減為有期徒刑1年8月、2
    月，應執行有期徒刑1年9月，另將、罪減為有期徒刑1
    年8月、3月又15日，並與不得減刑之罪合併定應執行刑有
    期徒刑3年4月確定，上開案件接續執行，於民國96年7 月16
    日縮短刑期執行完畢。
二、詎猶不知悔改，明知海洛因係毒品危害防制條例第2條第2項
    第1款所規定之第一級毒品，不得非法持有、販賣、轉讓、
    施用，竟分別為下列行為：
  (一)乙○○基於販賣第一級毒品海洛因以營利之犯意，向何世璘
    以每錢新臺幣(下同)20,000元不等之價格購入第一級毒品海
    洛因後，摻入葡萄糖稀釋分裝，並以其所有裝置門號000000
    0000號、0000000000號之行動電話作為對外聯絡交易第一級
    毒品海洛因之工具，先後於附表一所示時間、地點，以附表
    一所示價格、方式，販賣如附表一所示數量之第一級毒品海
    洛因予張文成2次、蕭伊絜2次、尤日祥7次、鄭進鍊10次、
    胡嵐迪3次及王永安10次，而獲取價差之利潤或賺取毒品海
    洛因施用。
  (二)乙○○復基於轉讓第一級毒品海洛因之犯意，於附表二所示
    時間、地點，以附表二所示方式，轉讓第一級毒品海洛因予
    王永安、許霈盈各1次，供渠2人施用。
  (三)乙○○明知王永安有施用第一級毒品海洛因之習慣，其於98
    年12月13日0時45分許，接獲王永安以0000-000000號行動電
    話在其持用之0000-000000號行動電話所留委託乙○○與藥
    頭聯絡購買毒品之簡訊後，竟基於幫助王永安施用第一級毒
    品之犯意，應允代為聯絡第一級毒品海洛因之藥頭何世璘，
    接洽王永安購買第一級毒品海洛因事宜，並因乙○○當日下
    午需離開臺中市北上，無法至何世璘處取貸，乃居中以電話
    為王永安、何世璘約定毒品海洛因交易之數量、價格，以及
    交易之時間、地點，以此方式幫助王永安施用第一級毒品海
    洛因。旋何世璘依約於98年12月14日14時13分後同日某時，
    在臺中市○○路附近某處，交付第一級毒品海洛因1包(重量
    約1錢)予王永安，並向之收取價金18,000元。
三、嗣於99年2月3日18時5分許，為警在臺中縣潭子鄉○○○街
    131巷口執行拘提時，自乙○○襯衫口袋香煙盒內，扣得其
    所有之第一級毒品海洛因13包（驗餘淨重合計1.1167公克）
    、供連絡交易毒品之門號0000000000號行動電話1支（含SIM
    卡1枚），0000000000號行動電話1支（含SIM卡1枚）、現金
    3,100元、沾有海洛因之空袋1個。復於同日19時10分許，經
    乙○○同意前往其臺中市○區○○路2號10樓之5租處搜索，
    當場扣得其所有供分裝毒品海洛因所用之電子磅秤2台、葡
    萄糖2包、分裝袋3袋(內合計有266個小分裝袋)、分裝管3支
    ，供連絡交易毒品之門號0000000000號行動電話1支（含SIM
    卡1枚），另扣得其所有供施用毒品所用之海洛因注射針筒1
    支、安非他命吸食器1組等物。
四、案經臺中縣警察局烏日分局移送臺灣臺中地方法院檢察署檢
    察官偵查起訴。
    理    由
壹、證據能力部分：
一、按偵查犯罪機關依法定程序監聽之錄音，係以監聽之錄音帶
    為其調查犯罪所得之證據，司法警察依據監聽錄音結果予以
    翻譯而製作之通訊監察譯文，乃該監聽錄音帶內容之顯示，
    此為學理上所稱之「派生證據」，屬於文書證據之一種。於
    被告或訴訟關係人對其譯文之真實性發生爭執或有所懷疑時
    ，法院固應依刑事訴訟法第165條之1第2項規定，勘驗該監
    聽錄音帶以踐行調查證據之程序，俾確認該錄音聲音是否為
    通訊者本人及其內容與通訊監察譯文之記載是否相符，或傳
    喚該通訊者為證據調查。倘被告或訴訟關係人對該通訊監察
    譯文之真實性並不爭執，即無勘驗辨認其錄音聲音之調查必
    要性，法院於審判期日如已踐行提示通訊監察譯文供當事人
    辨認或告以要旨，使其表示意見等程序並為辯論者，其所為
    之訴訟程序即無不合(最高法院97年度臺上字第561號刑事判
    決意旨參照)。查本件被告乙○○持用之門號0000000000號
    、0000000000號行動電話經實施監聽、錄音（分別經本院以
    98年聲監字第1434號、98年聲監續字第1137號、99年聲監字
    第73號核發通訊監察書，監察期間分別自98年12月11日上午
    時10許起至99年2月5日10時、99年1月14日上午時10許起至
    99年2月12日10時許止，見上開監聽案卷），本院審酌上開
    通訊監察書之核發及記載事項，均符合通訊保障及監察法之
    相關規定，且上開通訊監察期間並無逾30日之情，本案依前
    述通訊監察書實施之監聽、錄音，自屬合法。則依監聽所得
    錄音，依憑機械力錄製，未經人為操作、不摻雜個人主觀意
    念，具證據能力；而將上述具有證據能力之監聽所得錄音具
    體以文字紀錄，屬公務員本於職務製作的紀錄文書，譯文所
    載內容，並無顯然不可信之情，依刑事訴訟法第159條之4第
    1款規定，亦得為證據。本件承辦警員依上開通訊監察所得
    之監聽錄音內容所製作之譯文，業經本院於審理時踐行調查
    證據程序，被告及其指定辯護人對該通訊監察譯文之真實性
    均不爭執，揆諸前揭說明，上開譯文自有證據能力。
二、被告以外之人於偵查中向檢察官所為之陳述，除顯有不可信
    之情況者外，得為證據，刑事訴訟法第159條之1第2項定有
    明文。查證人張文成、蕭伊絜、尤日祥、鄭進鍊、胡嵐迪、
    王永安及許霈盈於偵查中之證述，均係以證人身分經具結而
    為陳述，而偵查中檢察官向被告以外之人所取得之陳述，原
    則上均能遵守法律規定，不致違法取供，而具極高之可信性
    ，因此上開證據固為傳聞證據，但其信用度有受擔保，並無
    顯不可信的情形，應符合上開規定，即得例外採為證據。
三、現行刑事訴訟法關於「鑑定」之規定，除選任自然人充當鑑
    定人外，另設有囑託機關鑑定制度。卷附之銓昕科技股份有
    限公司濫用藥物尿液檢驗報告、行政院衛生署草屯療養院鑑
    定書，均係屬檢察機關概括授權司法警察（官）送請鑑定機
    關實施鑑定（法務部92年9月1日法檢字第0920035083號函參
    照）。本院審酌該鑑定機關基於其專業職能及經驗所為之鑑
    驗，做成書面紀錄，其憑信性已具相當之擔保，鑑定過程亦
    核無何違法或不當之情事，且鑑定機關依刑事訴訟法第206
    條所出具之上揭鑑定書，屬刑事訴訟法第159條第1項規定中
    之「法律另有規定」，依該條規定之反面解釋，屬傳聞證據
    之例外，自有證據能力。
四、次按被告以外之人於審判外之陳述，雖不符前4條之規定（
    即刑事訴訟法第159條之1至同條之4），而經當事人於審判
    程序同意作為證據，法院審酌該言詞陳述或書面陳述作成時
    之情況，認為適當者，亦得為證據；當事人、代理人或辯護
    人於法院調查證據時，知有第159條第1項不得為證據之情形
    ，而未於言詞辯論終結前聲明異議者，視為有前項之同意，
    刑事訴訟法第159條之5定有明文。查本案採為判決基礎之證
    據，除前揭所示外，其餘被告以外之人即證人張文成、蕭伊
    絜、尤日祥、鄭進鍊、胡嵐迪、王永安及許霈盈於警詢之證
    述及其他書證，雖均為審判外之陳述，而屬傳聞證據，惟本
    件當事人及辯護人就此部分審判外之陳述，均未曾於言詞辯
    論終結前爭執其證據能力或聲明異議，本院審酌該等言詞或
    書面陳述作成之情況，並無非出於任意性或不正取供，或違
    法或不當情事，且客觀上亦無不可信之情況，堪認為適當，
    依刑事訴訟法第159條之5第2項規定，均得作為證據。
五、又被告於99年2月3日18時5分許，為警在臺中縣潭子鄉○○
    ○街131巷口執行拘提，嗣復經被告同意，至其臺中市○區
    ○○路2號10樓之5租處執行搜索，扣得如事實欄所示之物品
    ，均非屬供述證據而無傳聞法則之適用，且上開扣案物品，
    均係依法定程序合法所扣得，且查無其他證據足以證明係執
    法人員以違法手段所取得，其中與本案具有關聯性並經本院
    引用於後者，均有證據能力。
貳、有罪部分：
一、認定犯罪事實所憑之證據：
  (一)販賣第一級毒品海洛因部分：
  (1)被告乙○○於警詢、偵查及本院審理時，均坦承有上開販賣
    第一級毒品海洛因予證人張文成、蕭伊絜、尤日祥、鄭進鍊
    、胡嵐迪、王永安之事實，核與下列證據相符而可採。
  (2)證人張文成、蕭伊絜、尤日祥、鄭進鍊、胡嵐迪、王永安於
    警詢、偵訊時，證述渠等分別以如附表一所示電話與被告持
    用之門號0000000000號或0000000000號行動電話聯絡後，於
    附表一所示時、地向被告購買第一級毒品海洛因，並交付價
    金等情，均核與被告供承販賣第一級毒品海洛因予上開證人
    之情節相符（證人張文成部分，見99年度偵字第3549號卷《
    下稱偵卷》第206-215、223-224頁；證人蕭伊絜部分，見偵
    卷第129-135、157-158頁；證人尤日祥部分，見偵卷第107-
    111、125-127頁；證人鄭進鍊部分，見偵卷第72-77、91-92
    頁；證人胡嵐迪部分，見偵卷第43-46、66-68頁；證人王永
    安部分，見臺中縣警察局烏日分局中縣烏警偵字第09000121
    4號警卷《下稱警卷》第49-56頁、偵卷第36-37頁）。
  (3)證人胡嵐迪於99年2月2日下午4時5分許向被告購買附表一編
    號之毒品海洛因後，旋在台中市○○路○段2號公廁內施用
    ，並為警查獲，而其當日所採尿液經送鑑驗，亦呈嗎啡陽性
    反應，有銓昕科技股份有限公司濫用藥物尿液檢驗報告1紙
    可稽（見偵卷第71頁），足徵證人胡嵐迪有施用第一級毒品
    海洛因情形，確有購買第一級毒品之需求，上開所證應堪採
    信。
  (4)並有卷附本院98年聲監字第1434號、98年聲監續字第1137號
    、99年聲監字第73號通訊監察書影本各1份、被告持用之門
    號0000000000號、0000000000號行動電話通訊監察譯文，以
    及證人張文成、蕭伊絜、尤日祥、鄭進鍊、胡嵐迪、王永安
    如附表一所示持用電話之行動電話用戶基本資料、公用電話
    查詢畫面、通聯調閱查詢單可參（見偵卷第14-28、33-34、
    58-64、83-89、113-119、138-140、143-146、217、219頁
    ）。
  (5)扣案之第一級毒品海洛因13包經送鑑定，確均檢出第一級毒
    品海洛因成分，有行政院衛生署草屯療養院99年3月4日草療
    鑑字第0990200167號鑑定書1紙附卷為憑（見偵字卷第232頁
    ）。
  (6)此外，並有扣案被告所有供連絡交易毒品之門號0000000000
    號、號0000000000號行動電話2支（均含SIM卡1枚）、供分
    裝毒品海洛因所用之電子磅秤2台、葡萄糖2包、分裝袋3袋
    、分裝管3支可資佐證。
  (7)販賣海洛因刑責至重，而我國政府一再宣示反毒決心，施用
    、販賣毒品均屬違法行為，此為國人共識，不論是之前之肅
    清煙毒條例及現行之毒品危害防制條例，對吸毒、販毒行為
    均設刑罰明文，被告與上開證人張文成、蕭伊絜、尤日祥、
    鄭進鍊、胡嵐迪、王永安均僅係朋友關係，非屬至親，被告
    當無可能甘冒重典，多次購入價格不菲之毒品轉售證人等而
    不求任何利得之理，且被告於本院審理中坦認其販賣之海因
    有時會摻糖販賣，小額部分，如買1錢海洛因20,000元，留
    下一半自行施用，另一半分裝成20多包左右，以1包1,000元
    賣出，證王永安所拿是較大量之毒品，都是1錢或半錢，幫
    王永安拿毒品，會從中拿一些毒品留下來自己施用等情（見
    本院卷第18頁），顯然被告販賣第一級毒品海洛因予上開證
    人，均有價差之獲利至為明確，足證被告確具有營利之意圖
    無疑。
  (二)轉讓第一級毒品部分：
  (1)被告乙○○就附表二所示轉讓第一級毒品海洛因予證人王永
    安、許霈盈各1次之事實，於本院審理時坦承不諱，核與上
    開證人於警詢、偵查中之結證情節相符(見警卷第49-56頁、
    偵卷第36 -37頁、168-172、201頁)，復有被告持用之門號
    0000-00000 0號行動電話與證人王永安持用之0000-000000
    號號行動電話通訊監察譯文1份在卷可稽(見偵卷第23、24頁
    )，被告之自白核與事實相符，其如附表二所示轉讓第一級
    毒品予證人王永安、許霈盈各1次之犯行，亦堪認定。
  (2)被告指定辯護人雖以被告附表二編號(二)之提供內含海洛因香
    煙供證人許霈盈施用行為，應係該當於幫助施用第一級毒品
    罪等語，惟按，以營利交付毒品收取對價之行為始構成販賣
    毒品，如先持有後，未具營利之意圖而授受毒品，為轉讓（
    最高法院91年度台上字第4149號判決意旨參照），本件被告
    既係無償提供內含海洛因之香煙供證人許霈盈施用，所為係
    屬不具營利意圖之毒品授受，已該當於轉讓之行為，此部分
    所辯不足採，併予敘明。
  (三)幫助施用第一級毒品部分：
    訊據被告乙○○對其於前揭時、地，幫助證人王永安施用第
    一級毒品海洛因之犯行，亦坦認不諱，並經證人王永安於警
    詢證稱：那次是與被告聯繫後，因當日被告稱其有事外出，
    所以經被告聯絡後，一樣至櫻花路上之7－11等，當時係一
    位年約50、瘦瘦的，約160公分高的男子交毒品給伊，同時
    伊將18,000元交給該名男子等語(警卷第53頁)，及於偵查中
    結證：有跟何世璘買1次，當時先打給被告，但被告有事離
    開台中，被告就幫伊連絡何世璘，也是約在櫻花路交易，那
    次是何世璘單獨走路前來交易等語（偵卷第37頁）綦詳，復
    有證人王永安持用0000-000000號與被告持用之0000-000000
    號行動電話通訊監察譯文在卷可稽（見偵卷14-16頁），被
    告此部分之自白亦與事實相符，應堪採信。公訴意旨雖以被
    告就此部分係與案外人何世璘共同販賣，惟核依證人王永安
    上開證述內容，以及該次之通訊監察譯文內容，被告於此次
    毒品交易中，僅負責以電話聯絡何世璘，至於買賣價金之收
    受及毒品之交付等節，均係由何世璘1人單獨完成，斯時被
    告行動電話之通聯基地臺且係在新竹寶山，衡情自不可能有
    任何之行為參與，亦無從僅據其有聯絡何世璘之舉措，推認
    被告與何世璘間有犯意之聯絡。且販賣毒品之行為，須以營
    利之目的為之（最高法院68年臺上字第605號判例意旨參照
    ），然依卷內現存證據，實無法證明被告就何世璘該次之販
    賣行為，有何額外之利得，難認其係基於營利之目的為之，
    與販賣毒品之構成要件已有不符，是公訴意旨認被告就此部
    分係違反毒品危害防制條例第4條第1項之販賣第一級毒品罪
    嫌，應屬誤會，併予敘明。
  (四)綜上所述，被告上開販賣第一級毒品、轉讓第一級毒品、幫
    助施用第一級毒品之行為均事證明確，犯行堪以認定，應依
    法論科。
二、論罪科刑之理由：
  (一)核被告乙○○犯罪事實二(一)所為，均係犯毒品危害防制條例
    第4條第1項之販賣第一級毒品罪，犯罪事實二(二)所為，均係
    犯同條例第8條第1項之轉讓第1級毒品罪。被告因販賣、轉
    讓毒品而持有毒品之低度行為，均為販賣、轉讓之高度行為
    所吸收，不另論罪。
  (二)按若無營利之意圖，僅基於幫助施用毒品者取得毒品之目的
    ，而出面代購者，係屬應否成立施用毒品罪之幫助犯的範疇
    ，被告明知證人王永安欲施用海洛因，竟為其居間聯繫購買
    海洛因，以供施用，核屬幫助犯，又幫助犯係指幫助他人犯
    罪者，即以正犯犯罪為要件，至該正犯事後是否受刑罰執行
    ，並不影響幫助犯之成立，是證人王永安施用海洛因後，不
    論是否遭起訴、判刑，本案幫助施用者之被告，仍具幫助他
    人犯罪之行為屬性，自仍應成立施用毒品之幫助犯（最高法
    院97年度臺上字第1864、3148、4108號判決參照）。是核被
    告犯罪事實二(三)所為，係犯刑法第30條第1項、違反毒品危
    害防制條例第10條第1項之幫助施用第一級毒品罪。公訴人
    認被告此部分所為係涉犯毒品危害防制條例第4條第1項之販
    賣第一級毒品罪嫌，容有誤會（詳見前述理由一(三)部分），
    惟因起訴被告使證人王永安取得第一級毒品之客觀基本社會
    事實同一，爰就此部分變更起訴法條為刑法第30條，毒品危
    害防制條例第10條第1項之幫助施用第一級毒品罪。
  (三)被告所犯上開34次販賣第一級毒品罪、2次轉讓第一級毒品
    罪及1次之幫助施用第一級毒品罪間，犯意各別，行為互殊
    ，應予分論併罰。
  (四)被告幫助證人王永安犯施用第一級毒品罪，為幫助犯，應依
    刑法第30條第2項減輕其刑。
  (五)被告有如犯罪事實一所示之有期徒刑執行完畢情形，有臺灣
    高等法院被告前案紀錄表1份附卷可稽，其於受有期徒刑執
    行完畢後，5年以內故意再犯本件有期徒刑以上之罪，均為
    累犯，除死刑、無期徒刑部分依刑法第64條第1項、第65條
    第1項規定不得加重外，各應依刑法第47條第1項規定加重其
    刑。
  (六)被告就所犯上開34次販賣第一級毒品罪、2次轉讓第一級毒
    品罪犯行，於偵查及本院審判中均自白不諱，已如前述，均
    各依毒品危害防制條例第17條第2項規定，減輕其刑，並依
    法先加後減之。又被告為警查獲後，雖主動供出其第一級毒
    品之來源為何世璘，惟本件於監聽被告持用之0000000000行
    動電話時，即已發現被告第一級毒品之上手為何世璘等情，
    有卷附臺中縣警察局烏日分局99年4月13日中縣烏警偵字第
    0990016171號函暨附件之職務報告可稽，本件自無因被告之
    供出而查獲其他正犯或共犯之減輕情形，併予敘明。
  (七)又毒品危害防制條例第4條第1項規定：「販賣第一級毒品者
    ，處死刑或無期徒刑；處無期徒刑者，得併科新臺幣一千萬
    元以下罰金」，然同為販賣第一級毒品之人，其原因動機不
    一，犯罪情節未必盡同，或有大盤毒梟者，亦有中、小盤之
    分，甚或僅止於吸毒者友儕間為求互通有無之有償轉讓者亦
    有之，其販賣行為所造成危害社會之程度自屬有異，法律科
    處此類犯罪，所設之法定最低本刑卻同為「無期徒刑，得併
    科新臺幣一千萬元以下罰金」，不可謂不重，而為懲儆被告
    ，並達防衛社會之目的，非不可依客觀之犯行與主觀之惡性
    考量是否有可憫恕之處，適用刑法第59條規定酌量減輕其刑
    使個案裁判之量刑符合比例原則。本件考量被告乙○○販賣
    第一級毒品部分，雖有34次，惟對象僅6人，每次金額自500
    元至18,000元不等，惟大多數屬小額之買賣，實際之獲利非
    鉅，經認定販賣之時間亦非長，犯罪情節當非與大盤毒梟等
    同，倘依毒品危害防制條例第4條第1項之規定，就被告所犯
    販賣第一級毒品海洛因之犯行，均論處法定最低本刑無期徒
    刑，實嫌過重，本院衡其犯罪情狀，認被告犯罪事實欄二(一)
    之販賣第一級毒品犯行雖經上開減輕其刑，若科以最輕刑度
    ，仍屬過重，在客觀上應足以引起一般人之同情，確有法重
    情輕之失衡情狀，爰均依刑法第59條之規定，就其上開販賣
    第一級毒品犯行，均各予酌減其刑，並依法先加後遞減之。
  (八)爰審酌被告有多項與毒品相關之前科紀錄，有卷附臺灣高等
    法院被告前案紀錄表在卷可按，素行不佳；其圖謀小利，鋌
    而走險販賣第一級毒品，對社會秩序危害至深且鉅，且轉讓
    毒品海洛因2次、幫助施用毒品海洛因1次，肇生他人施用毒
    品之來源，戕害國民身心健康，且有滋生其他犯罪之可能，
    ；本件認定販賣之對象為6人，販賣次數為34次，惡性不輕
    ，然各次交易之數量、所得非多，以及被告於警詢、偵訊及
    本院審理時均坦承犯行，已顯悔意，並考量被告犯罪之目的
    、動機等一切情狀，酌情各量處如主文所示之刑，並定其應
    執行之刑，以示儆懲。檢察官雖就被告上開販賣第一級毒品
    之犯行，具體求處各次犯行判處有期徒刑16年以上，並定應
    執行有期徒刑20年以上，惟本院衡酌上述情狀，認就被告犯
    行分別量處如主文所示之刑，並依例定其應執行之刑已足資
    懲，檢察官上開求刑尚屬過重，併此敘明。
三、沒收部分：
  (一)扣案之海洛因13包，為查獲之第一級毒品，屬違禁物，應為
    被告最後一次販賣第一級毒品海洛因所剩餘之毒品，不問屬
    於犯人與否，應依毒品危害防制條例第18條第1項沒收銷燬
    ，並於最後一次之販賣罪宣告沒收銷燬之（最高法院97年度
    台上字第3618、4068號判決參照）；而直接用以盛裝上開毒
    品之包裝袋既係用於包裹毒品，防其裸露、逸出、潮濕，便
    於持有，且其上均沾黏毒品粉末而無從完全析離，俱視為一
    體，應併為沒收銷燬之，至上開海洛因中送鑑用罄部分已不
    存在，自毋庸為沒收銷燬之宣告，附此敘明。
  (二)按毒品危害防制條例第19條第1項前段規定，犯該法第4條至
    第9條、第12條、第13條或第14條第1項、第2項之罪者，其
    供犯罪所用或因犯罪所得之財物，均沒收之。係採義務沒收
    主義，惟該條文並未特別規定「不問屬於犯人與否，沒收之
    」，是「其供犯罪所用或因犯罪所得之財物」仍應適用刑法
    第38條第3項前段，以屬於犯人所有者為限，始應予沒收；
    又犯毒品危害防制條例第4條之罪者，其犯罪所得之財物應
    予沒收，如全部或一部不能沒收時，追徵其價額或以其財產
    抵償之，該條例第19條第1項規定甚明。由此項規定觀之，
    必限於所得者為金錢以外之其他財物而無法沒收時，始應追
    徵其價額。如所得財物為金錢而無法沒收時，則應以其財產
    抵償之，不發生追徵價額之問題（最高法院93年度臺上字第
    2825號判決、93年度臺上字第4584號判決意旨參照）。查本
    件扣案之門號0000000000號、號0000000000號行動電話2支
    （均含SIM卡1枚），係供被告聯繫本案毒品交易及幫助施用
    第一級毒品時所用，另扣案之電子磅秤2台、葡萄糖2包、分
    裝管3支，係供被告販賣毒品時稀釋、分裝毒品所用，均為
    被告所有供本案犯行所用之物等情，業據被告自承在卷（本
    院卷第48頁），均應就被告所犯各次販賣第一級毒品罪、幫
    助施用第一級毒品罪一併依毒品危害防制條例第19條第1項
    之規定宣告沒收之（按行動電話服務須以晶片卡即SIM卡為
    使用介面，因此電信公司於出租行動電話門號予消費者使用
    時，即同時附帶提供晶片卡給消費者作為門號使用之介面，
    故電信公司接受消費者申辦門號並將該門號開通上線時，該
    晶片卡之所有權亦移轉於消費者，該晶片卡即屬被告所有之
    物，附此說明）。至扣案之分裝袋3袋，為被告所有，供分
    裝毒品使用，亦據被告供承不諱，然分裝袋於尚未分裝毒品
    賣出前，僅係供販賣毒品預備之物，應依刑法第38條第1項
    第2款規定沒收之（最高法院88年度台上字第1307號判決意
    旨參照）。再者，本件被告販賣第一級毒品海洛因所得合計
    172,200元，應依毒品危害防制條例第19條第1項之規定併予
    諭知沒收，如全部或一部不能沒收時，依同條項之規定，應
    以其財產抵償之。
  (三)又被告於99年2月3日為警拘提時所扣得之3,100元，雖經被
    告於警詢時供承係當日販毒所得(警卷第4頁)，惟本件並未
    起訴被告遭拘提當日之犯行，另扣案之沾有海洛因之空袋1
    個、海洛因注射針筒1支、安非他命吸食器1組等物，雖均係
    被告所有，惟並無證據證明與本件販賣、轉讓、幫助施用第
    一級毒品之犯行有何關連，基於從刑附隨於主刑之原則，爰
    於本案均不宣告沒收，併此敘明。
參、公訴不受理部分：
一、公訴意旨另以：被告乙○○基於施用第一級毒品海洛因及第
    二級毒品甲基安非他命之犯意，於99年2月3日8、9時許，在
    臺中市○區○○路2號10樓之5租處，以將海洛因摻入香菸點
    燃吸食或注射血管方式，施用第一級毒品海洛因1次，另於
    99年2月2日上午，在上址，以將甲基安非他命裝入玻璃球吸
    食器用火燒烤吸其煙霧之方式，施用第二級毒品甲基安非他
    命1次，因認被告另違反毒品危害防制條例第10條第1項、第
    2 項之施用第一、二級毒品罪等語。
二、按起訴之程序違背規定，應諭知不受理之判決，刑事訴訟法
    第303條第1款定有明文。次按犯毒品危害防制條例第10 條
    之罪者，檢察官應聲請法院裁定，令被告入勒戒處所觀察、
    勒戒，其期間不得逾2月，而觀察、勒戒後，檢察官依據勒
    戒處所之陳報，認受觀察、勒戒人無繼續施用毒品傾向者，
    應即釋放，並為不起訴之處分；認受觀察、勒戒人有繼續施
    用毒品傾向者，檢察官應聲請法院裁定令入戒治處所強制戒
    治，其期間為6個月以上，至無繼續強制戒治之必要為止，
    但最長不得逾1年。而為觀察、勒戒或強制戒治執行完畢釋
    放後，5年後再犯第10條之罪者，適用前二項之規定，至於
    觀察、勒戒或強制戒治執行完畢釋放後，5年內再犯施用毒
    品之罪者，檢察官應依法追訴或裁定交付審理，毒品危害防
    制條例第20條、第23條第2項分別定有明文。而毒品危害防
    制條例於民國92年7月9日修正公布，自93年1月9日起施行，
    刪除二犯及三犯之規定，一改修法前繁雜之處遇程序，並認
    施用毒品者係屬病患性犯人，以觀察、勒戒戒除其身癮，並
    以強制戒治去除其心癮。其中第20條、第23條將施用毒品之
    刑事處遇程序，區分為「初犯」、「5年內再犯」及「5 年
    後再犯」。依其立法理由之說明：「初犯」，經觀察、勒戒
    或強制戒治後，應為不起訴處分或不付審理之裁定；經觀察
    、勒戒或強制戒治執行完畢釋放後，「5年內再犯」者，因
    其再犯率甚高，原實施之觀察、勒戒及強制戒治既已無法收
    其實效，爰依法追訴或裁定交付審理。至觀察、勒戒或強制
    戒治執行完畢釋放後，「5年後再犯」者，前所實施之觀察
    、勒戒或強制戒治，已足以遮斷其施用毒品之毒癮，為期自
    新及協助其斷除毒癮，仍適用「初犯」之規定，先經觀察、
    勒戒或強制戒治之程序。是依修正後之規定，「初犯」及「
    5年後再犯」之情形，均應先經觀察、勒戒或強制戒治之程
    序至明。
三、查被告前於92年間，因施用毒品案件，經法院裁定送觀察、
    勒戒後，認有繼續施用毒品之傾向，裁定送強制戒治後，於
    93年4月21日停止戒治，所餘戒治期間付保護管束，嗣於93
    年9月29日保護管束期滿未經撤銷，經臺灣南投地方法院檢
    察署檢察官以93年度戒毒偵字第266號為不起訴處分確定。
    且被告自上開強制戒治執行完畢釋放後，未曾再因施用毒品
    經裁定送強制戒治及起訴判刑確定，有上開處分書及臺灣高
    等法院被告前案紀錄表在卷可稽。公訴人以被告於99年2月3
    日8、9時許，在臺中市○區○○路2號10樓之5租處，施用第
    一級毒品海洛因1次、第二級毒品甲基安非他命1次而提起公
    訴，惟被告上開施用毒品之時間，距離強制戒治執行完畢釋
    放後之時間，已逾5年，顯見前次強制戒治已收遮斷毒癮之
    效果，揆諸上開說明，公訴人即應依同條例第20條之規定，
    聲請法院裁定送觀察、勒戒，公訴人逕行提起公訴，其起訴
    程序顯屬違背規定，揆諸首揭規定，自應逕為不受理之判決
    。
據上論斷，應依刑事訴訟法第299條第1項前段、第300條、第303
條第1款，毒品危害防制條例第4條第1項、第8條第 1項、第10條
第1項、第17條第2項、第18條第1項、第19條第1項，刑法第11條
、第30條第1項前段、第2項、第47條第1項、第59條、第51條第5
款、第38條第1項第2款，判決如主文。
本案經檢察甲○○到庭執行職務
中    華    民    國    99    年    6     月    3     日
                  刑事第七庭    審判長法  官  王邁揚
                                      法  官  陳  葳
                                      法  官  林美玲
以上正本證明與原本無異。
如不服本判決應於收受判決後10日內向本院提出上訴書狀，並應
敘述具體理由；其未敘述上訴理由者，應於上訴期間屆滿後20日
內向本院補提理由書（均須按他造當事人之人數附繕本）「切勿
逕送上級法院」。
                                書記官  黃珮華
中    華    民    國    99    年    6     月    3     日
附表：
┌────┬────┬────┬───┬────┬────────────┬─────┬───────────┐
│編  號  │時    間│地    點│海洛因│價    格│行  為  方  式          │罪      名│宣  告  刑（含  從  刑│
│        │        │        │數量  │(新臺幣)│                        │          │）                    │
├────┼────┼────┼───┼────┼────────────┼─────┼───────────┤
│  (一)    │98年12月│臺中市大│1包   │1,000元 │張文成於98年12月31日17時│販賣第一級│處有期徒刑柒年貳月；扣│
│        │31日18時│墩路與大│      │        │42分至同日18時15分許，以│毒品      │案之門號0000000│
│        │20分許  │業路口  │      │        │其持用之0000-000000號行 │          │八四九號手機壹支（序號│
│        │        │        │      │        │動電話與乙○○持用之0983│          │00000000000│
│        │        │        │      │        │-637849號行動電話，聯絡 │          │四三九八號，含SIM 卡壹│
│        │        │        │      │        │毒品海洛因交易事宜，雙方│          │枚）、電子磅秤貳台、葡│
│        │        │        │      │        │約定交易之時間、地點、價│          │萄糖貳包、分裝袋參袋( │
│        │        │        │      │        │格數量後，乙○○即於左列│          │內共有貳佰陸拾陸個小分│
│        │        │        │      │        │時間、地點交付毒品海洛因│          │裝袋、分裝管參支均沒收│
│        │        │        │      │        │1包予張文成，並向之收取 │          │。未扣案之販賣第一級毒│
│        │        │        │      │        │價金1,000元。           │          │品所得財物新臺幣壹仟元│
│        │        │        │      │        │                        │          │沒收之，如全部或一部不│
│        │        │        │      │        │                        │          │能沒收時，以其財產抵償│
│        │        │        │      │        │                        │          │之。                  │
├────┼────┼────┼───┼────┼────────────┼─────┼───────────┤
│   (二)   │99年1月 │臺中市大│1包   │1,000元 │張文成於99年1月1日20時11│販賣第一級│處有期徒刑柒年貳月；扣│
│        │1日21時8│墩路與大│      │        │分至同日21時3分許，以其 │毒品      │案之門號0000000│
│        │分許    │業路口  │      │        │持用之0000-000000號行動 │          │八四九號手機壹支（序號│
│        │        │        │      │        │電話與乙○○持用之0983-6│          │00000000000│
│        │        │        │      │        │37849號行動電話，聯絡毒 │          │四三九八號，含SIM 卡壹│
│        │        │        │      │        │品海洛因交易事宜，雙方約│          │枚）、電子磅秤貳台、葡│
│        │        │        │      │        │定交易之時間、地點、價格│          │萄糖貳包、分裝袋參袋( │
│        │        │        │      │        │數量後，乙○○於左列時間│          │內共有貳佰陸拾陸個小分│
│        │        │        │      │        │、地點交付毒品海洛因1包 │          │裝袋、分裝管參支均沒收│
│        │        │        │      │        │予張文成，並向之收取價金│          │。未扣案之販賣第一級毒│
│        │        │        │      │        │1,000元。               │          │品所得財物新臺幣壹仟元│
│        │        │        │      │        │                        │          │沒收之，如全部或一部不│
│        │        │        │      │        │                        │          │能沒收時，以其財產抵償│
│        │        │        │      │        │                        │          │之。                  │
│        │        │        │      │        │                        │          │                      │
├────┼────┼────┼───┼────┼────────────┼─────┼───────────┤
│   (三)   │98年12月│臺中縣太│1包(約│5,000元 │乙○○於98年12月12日10時│販賣第一級│處有期徒刑柒年肆月；扣│
│        │12日17時│平市中興│1/4錢)│        │48分（起訴書誤為43分）至│毒品      │案之門號0000000│
│        │17分許  │路88之7 │      │        │同日17時16分許，以其持用│          │八四九號手機壹支（序號│
│        │        │號前之「│      │        │之0000-000000號行動電話 │          │00000000000│
│        │        │阿榮檳榔│      │        │與蕭伊絜持用之0000-00000│          │四三九八號，含SIM卡壹 │
│        │        │攤」    │      │        │7號、000-000000號行動電 │          │枚）、電子磅秤貳台、葡│
│        │        │        │      │        │話，聯絡毒品海洛因交易事│          │萄糖貳包、分裝袋參袋( │
│        │        │        │      │        │宜，雙方約定交易之時間、│          │內共有貳佰陸拾陸個小分│
│        │        │        │      │        │地點、價格數量後，乙○○│          │裝袋、分裝管參支均沒收│
│        │        │        │      │        │即於左列時間、地點交付毒│          │。未扣案之販賣第一級毒│
│        │        │        │      │        │品海洛因1包予蕭伊絜，並 │          │品所得財物新臺幣伍仟元│
│        │        │        │      │        │向之收取價金5,000元。   │          │沒收之，如全部或一部不│
│        │        │        │      │        │                        │          │能沒收時，以其財產抵償│
│        │        │        │      │        │                        │          │之。                  │
│        │        │        │      │        │                        │          │                      │
├────┼────┼────┼───┼────┼────────────┼─────┼───────────┤
│   (四)   │98年12月│臺中縣太│1包(約│5,000元 │蕭伊絜於98年12月13日20時│販賣第一級│處有期徒刑柒年肆月；扣│
│        │13日20時│平市新平│1/4錢)│        │44分至14日2時許，以04-22│毒品      │案之門號0000000│
│        │44分至同│路與永平│      │        │750127號室內電話及其持用│          │八四九號手機壹支（序號│
│        │月14日2 │路口    │      │        │之0000-000000號行動電話 │          │00000000000│
│        │時0分間 │        │      │        │，與乙○○持用之0000-000│          │四三九八號，含SIM卡壹 │
│        │之不詳時│        │      │        │849號行動電話，聯絡毒品 │          │枚）、電子磅秤貳台、葡│
│        │間      │        │      │        │海洛因交易事宜，雙方約定│          │萄糖貳包、分裝袋參袋( │
│        │        │        │      │        │交易之時間、地點、價格數│          │內共有貳佰陸拾陸個小分│
│        │        │        │      │        │量後，乙○○即於左列時間│          │裝袋、分裝管參支均沒收│
│        │        │        │      │        │、地點交付毒品海洛因1 包│          │。未扣案之販賣第一級毒│
│        │        │        │      │        │予蕭伊絜，並向之收取價金│          │品所得財物新臺幣伍仟元│
│        │        │        │      │        │5,000元。               │          │沒收之，如全部或一部不│
│        │        │        │      │        │                        │          │能沒收時，以其財產抵償│
│        │        │        │      │        │                        │          │之。                  │
│        │        │        │      │        │                        │          │                      │
├────┼────┼────┼───┼────┼────────────┼─────┼───────────┤
│   (五)   │98年12月│臺中市精│1包   │2,000元 │尤日祥於98年12月11日18時│販賣第一級│處有期徒刑柒年貳月；扣│
│        │11日18時│誠路與大│      │        │43分，以0000-000000號行 │毒品      │案之門號0000000│
│        │43分至同│業路口  │      │        │動電話與乙○○所有之0983│          │八四九號手機壹支（序號│
│        │日19時11│        │      │        │-637849號行動電話，聯絡 │          │00000000000│
│        │分之不詳│        │      │        │毒品海洛因交易事宜，雙方│          │四三九八號，含SIM 卡壹│
│        │時間    │        │      │        │約定交易之時間、地點、價│          │枚）、電子磅秤貳台、葡│
│        │        │        │      │        │格數量後，乙○○即於左列│          │萄糖貳包、分裝袋參袋( │
│        │        │        │      │        │時間、地點交付毒品海洛因│          │內共有貳佰陸拾陸個小分│
│        │        │        │      │        │1包予尤日祥。           │          │裝袋、分裝管參支均沒收│
│        │        │        │      │        │                        │          │。未扣案之販賣第一級毒│
│        │        │        │      │        │                        │          │品所得財物新臺幣貳仟元│
│        │        │        │      │        │                        │          │沒收之，如全部或一部不│
│        │        │        │      │        │                        │          │能沒收時，以其財產抵償│
│        │        │        │      │        │                        │          │之。                  │
│        │        │        │      │        │                        │          │                      │
├────┼────┼────┼───┼────┼────────────┼─────┼───────────┤
│   (六)   │98年12月│臺中市精│1包   │3,500元 │尤日祥於98年12月12日17時│販賣第一級│處有期徒刑柒年參月；扣│
│        │12日18時│誠路與大│      │        │21分至同日17時55分許，以│毒品      │案之門號0000000│
│        │5分許   │業路口  │      │        │00-00000000號、00-000000│          │八四九號手機壹支（序號│
│        │        │        │      │        │94號電話與乙○○持用之09│          │00000000000│
│        │        │        │      │        │00-000000號行動電話，聯 │          │四三九八號，含SIM卡壹 │
│        │        │        │      │        │絡毒品海洛因交易事宜，雙│          │枚）、電子磅秤貳台、葡│
│        │        │        │      │        │方約定交易之時間、地點、│          │萄糖貳包、分裝袋參袋( │
│        │        │        │      │        │價格數量後，乙○○即於左│          │內共有貳佰陸拾陸個小分│
│        │        │        │      │        │列時間、地點交付毒品海洛│          │裝袋、分裝管參支均沒收│
│        │        │        │      │        │因1包予尤日祥，並向之收 │          │。未扣案之販賣第一級毒│
│        │        │        │      │        │取價金3,500元。         │          │品所得財物新臺幣參仟伍│
│        │        │        │      │        │                        │          │佰元沒收之，如全部或一│
│        │        │        │      │        │                        │          │部不能沒收時，以其財產│
│        │        │        │      │        │                        │          │抵償之。              │
│        │        │        │      │        │                        │          │                      │
├────┼────┼────┼───┼────┼────────────┼─────┼───────────┤
│   (七)   │98年12月│臺中市精│1包   │2,000元 │尤日祥於98年12月13日22時│販賣第一級│處有期徒刑柒年貳月；扣│
│        │14日0時 │誠路與大│      │        │33分至14日0時28分許，以 │毒品      │案之門號0000000│
│        │38分許  │業路口  │      │        │其所有之0000-000000號行 │          │八四九號手機壹支（序號│
│        │        │        │      │        │動電話、00-00000000號電 │          │00000000000│
│        │        │        │      │        │話與乙○○持用之0000-000│          │四三九八號，含SIM 卡壹│
│        │        │        │      │        │849號行動電話，聯絡毒品 │          │枚）、電子磅秤貳台、葡│
│        │        │        │      │        │海洛因交易事宜，雙方約定│          │萄糖貳包、分裝袋參袋( │
│        │        │        │      │        │交易之時間、地點、價格數│          │內共有貳佰陸拾陸個小分│
│        │        │        │      │        │量後，乙○○即於左列時間│          │裝袋、分裝管參支均沒收│
│        │        │        │      │        │、地點交付毒品海洛因1包 │          │。未扣案之販賣第一級毒│
│        │        │        │      │        │予尤日祥，並向之收取價金│          │品所得財物新臺幣貳仟元│
│        │        │        │      │        │2,000元。               │          │沒收之，如全部或一部不│
│        │        │        │      │        │                        │          │能沒收時，以其財產抵償│
│        │        │        │      │        │                        │          │之。                  │
│        │        │        │      │        │                        │          │                      │
│        │        │        │      │        │                        │          │                      │
├────┼────┼────┼───┼────┼────────────┼─────┼───────────┤
│   (八)   │98年12月│臺中市精│1包(約│7,000元 │尤日祥於98年12月14日15時│販賣第一級│處有期徒刑柒年肆月；扣│
│        │14日19時│誠路與大│1/4錢)│        │07分至同日19時許，以其所│毒品      │案之門號0000000│
│        │10分許  │業路口  │      │        │有之0000-000000號行動電 │          │八四九號手機壹支（序號│
│        │        │        │      │        │話、00-00000000、04-2320│          │00000000000│
│        │        │        │      │        │5994號電話與乙○○持用之│          │四三九八號，含SIM卡壹 │
│        │        │        │      │        │0000-000000號行動電話， │          │枚）、電子磅秤貳台、葡│
│        │        │        │      │        │聯絡毒品海洛因交易事宜，│          │萄糖貳包、分裝袋參袋( │
│        │        │        │      │        │雙方約定交易之時間、地點│          │內共有貳佰陸拾陸個小分│
│        │        │        │      │        │、價格數量後，乙○○即於│          │裝袋、分裝管參支均沒收│
│        │        │        │      │        │左列時間、地點交付毒品海│          │。未扣案之販賣第一級毒│
│        │        │        │      │        │洛因1包予尤日祥，並向之 │          │品所得財物新臺幣柒仟元│
│        │        │        │      │        │收取價金7,000元。       │          │沒收之，如全部或一部不│
│        │        │        │      │        │                        │          │能沒收時，以其財產抵償│
│        │        │        │      │        │                        │          │之。                  │
│        │        │        │      │        │                        │          │                      │
├────┼────┼────┼───┼────┼────────────┼─────┼───────────┤
│   (九)   │98年12月│臺中市精│1包   │3,000元 │尤日祥於98年12月15日20時│販賣第一級│處有期徒刑柒年參月；扣│
│        │15日20時│誠路與大│      │        │10分至同日20時49分許，以│毒品      │案之門號0000000│
│        │59分許  │業路口  │      │        │00-00000000 號及00-00000│          │八四九號手機壹支（序號│
│        │        │        │      │        │654號電話與乙○○持用之 │          │00000000000│
│        │        │        │      │        │0000-000000號行動電話， │          │四三九八號，含SIM卡壹 │
│        │        │        │      │        │聯絡毒品海洛因交易事宜，│          │枚）、電子磅秤貳台、葡│
│        │        │        │      │        │雙方約定交易之時間、地點│          │萄糖貳包、分裝袋參袋( │
│        │        │        │      │        │、價格數量後，乙○○即於│          │內共有貳佰陸拾陸個小分│
│        │        │        │      │        │左列時間、地點交付毒品海│          │裝袋、分裝管參支均沒收│
│        │        │        │      │        │洛因1包予尤日祥，並向之 │          │。未扣案之販賣第一級毒│
│        │        │        │      │        │收取價金3,000元。       │          │品所得財物新臺幣參仟元│
│        │        │        │      │        │                        │          │沒收之，如全部或一部不│
│        │        │        │      │        │                        │          │能沒收時，以其財產抵償│
│        │        │        │      │        │                        │          │之。                  │
│        │        │        │      │        │                        │          │                      │
│        │        │        │      │        │                        │          │                      │
├────┼────┼────┼───┼────┼────────────┼─────┼───────────┤
│   (十)   │98年12月│臺中市精│1包   │2,000元 │尤日祥於98年12月26日14時│販賣第一級│處有期徒刑柒年貳月；扣│
│        │26日14時│誠路與大│      │        │08分至同日14時37分許，以│毒品      │案之門號0000000│
│        │47分許  │業路口  │      │        │其所有0000-000000號行動 │          │八四九號手機壹支（序號│
│        │        │        │      │        │電話與乙○○持用之0983  │          │00000000000│
│        │        │        │      │        │-637849號行動電話，聯絡 │          │四三九八號，含SIM 卡壹│
│        │        │        │      │        │毒品海洛因交易事宜，雙方│          │枚）、電子磅秤貳台、葡│
│        │        │        │      │        │約定交易之時間、地點、價│          │萄糖貳包、分裝袋參袋( │
│        │        │        │      │        │格數量後，乙○○即於左列│          │內共有貳佰陸拾陸個小分│
│        │        │        │      │        │時間、地點交付毒品海洛因│          │裝袋、分裝管參支均沒收│
│        │        │        │      │        │1包予尤日祥，並向之收取 │          │。未扣案之販賣第一級毒│
│        │        │        │      │        │價金2,000元。           │          │品所得財物新臺幣貳仟元│
│        │        │        │      │        │                        │          │沒收之，如全部或一部不│
│        │        │        │      │        │                        │          │能沒收時，以其財產抵償│
│        │        │        │      │        │                        │          │之。                  │
│        │        │        │      │        │                        │          │                      │
│        │        │        │      │        │                        │          │                      │
├────┼────┼────┼───┼────┼────────────┼─────┼───────────┤
│   (十一)   │98年12月│臺中市精│1包   │2,000元 │尤日祥於98年12月29日20時│販賣第一級│處有期徒刑柒年貳月；扣│
│        │29日20時│誠路與大│      │        │36分至同日20時47許，以其│毒品      │案之門號0000000│
│        │57分許  │業路口  │      │        │所有之0000-000000號行動 │          │八四九號手機壹支（序號│
│        │        │        │      │        │電話與乙○○持用之0983-6│          │00000000000│
│        │        │        │      │        │37849號行動電話，聯絡毒 │          │四三九八號，含SIM 卡壹│
│        │        │        │      │        │品海洛因交易事宜，雙方  │          │枚）、電子磅秤貳台、葡│
│        │        │        │      │        │約定交易之時間、地點、價│          │萄糖貳包、分裝袋參袋( │
│        │        │        │      │        │格數量後，乙○○即於左列│          │內共有貳佰陸拾陸個小分│
│        │        │        │      │        │時間、地點交付毒品海洛因│          │裝袋、分裝管參支均沒收│
│        │        │        │      │        │1包予尤日祥，並向之收取 │          │。未扣案之販賣第一級毒│
│        │        │        │      │        │價金2,000元。           │          │品所得財物新臺幣貳仟元│
│        │        │        │      │        │                        │          │沒收之，如全部或一部不│
│        │        │        │      │        │                        │          │能沒收時，以其財產抵償│
│        │        │        │      │        │                        │          │之。                  │
│        │        │        │      │        │                        │          │                      │
│        │        │        │      │        │                        │          │                      │
├────┼────┼────┼───┼────┼────────────┼─────┼───────────┤
│   (十二)   │98年12月│臺中市精│1包   │2,000元 │鄭進練於98年12月23日21時│販賣第一級│處有期徒刑柒年貳月；扣│
│        │23日22時│誠路與大│      │        │42分至同日21時56許，以其│毒品      │案之門號0000000│
│        │6分許   │業路口  │      │        │所有之0000-000000號行動 │          │八四九號手機壹支（序號│
│        │        │        │      │        │電話與乙○○持用之0983-6│          │00000000000│
│        │        │        │      │        │37849號行動電話，聯絡毒 │          │四三九八號，含SIM 卡壹│
│        │        │        │      │        │品海洛因交易事宜，雙方  │          │枚）、電子磅秤貳台、葡│
│        │        │        │      │        │約定交易之時間、地點、價│          │萄糖貳包、分裝袋參袋( │
│        │        │        │      │        │格數量後，乙○○即於左列│          │內共有貳佰陸拾陸個小分│
│        │        │        │      │        │時間、地點交付毒品海洛因│          │裝袋、分裝管參支均沒收│
│        │        │        │      │        │1包予鄭進練，並向之收取 │          │。未扣案之販賣第一級毒│
│        │        │        │      │        │價金2,000元。           │          │品所得財物新臺幣貳仟元│
│        │        │        │      │        │                        │          │沒收之，如全部或一部不│
│        │        │        │      │        │                        │          │能沒收時，以其財產抵償│
│        │        │        │      │        │                        │          │之。                  │
│        │        │        │      │        │                        │          │                      │
│        │        │        │      │        │                        │          │                      │
├────┼────┼────┼───┼────┼────────────┼─────┼───────────┤
│   (十三)   │98年12月│臺中市精│1包   │1,000元 │鄭進練於98年12月29日12時│販賣第一級│處有期徒刑柒年貳月；扣│
│        │29日12時│誠路與大│      │        │03分至同日12時30分許，以│毒品      │案之門號0000000│
│        │40分許  │業路口  │      │        │其所有之0000-000000號行 │          │八四九號手機壹支（序號│
│        │        │        │      │        │動電話與乙○○持用之0983│          │00000000000│
│        │        │        │      │        │-637849號行動電話，聯絡 │          │四三九八號，含SIM 卡壹│
│        │        │        │      │        │毒品海洛因交易事宜，雙方│          │枚）、電子磅秤貳台、葡│
│        │        │        │      │        │約定交易之時間、地點、價│          │萄糖貳包、分裝袋參袋( │
│        │        │        │      │        │格數量後，乙○○即於左列│          │內共有貳佰陸拾陸個小分│
│        │        │        │      │        │時間、地點交付毒品海洛因│          │裝袋、分裝管參支均沒收│
│        │        │        │      │        │1包予鄭進練，並向之收取 │          │。未扣案之販賣第一級毒│
│        │        │        │      │        │價金1,000元。           │          │品所得財物新臺幣壹仟元│
│        │        │        │      │        │                        │          │沒收之，如全部或一部不│
│        │        │        │      │        │                        │          │能沒收時，以其財產抵償│
│        │        │        │      │        │                        │          │之。                  │
│        │        │        │      │        │                        │          │                      │
├────┼────┼────┼───┼────┼────────────┼─────┼───────────┤
│   (十四)   │98年12月│臺中市精│1包   │1,000元 │鄭進練於98年12月31日14時│販賣第一級│處有期徒刑柒年貳月；扣│
│        │31日15時│誠路與大│      │        │06分至同日14時51分許，以│毒品      │案之門號0000000│
│        │1分許   │業路口  │      │        │其所有之0000-000000號行 │          │八四九號手機壹支（序號│
│        │        │        │      │        │動電話與乙○○持用之0983│          │00000000000│
│        │        │        │      │        │-637849號行動電話，聯絡 │          │四三九八號，含SIM 卡壹│
│        │        │        │      │        │毒品海洛因交易事宜，雙方│          │枚）、電子磅秤貳台、葡│
│        │        │        │      │        │約定交易之時間、地點、價│          │萄糖貳包、分裝袋參袋( │
│        │        │        │      │        │格數量後，乙○○即於左列│          │內共有貳佰陸拾陸個小分│
│        │        │        │      │        │時間、地點交付毒品海洛因│          │裝袋、分裝管參支均沒收│
│        │        │        │      │        │1包予鄭進練，並向之收取 │          │。未扣案之販賣第一級毒│
│        │        │        │      │        │價金1,000元             │          │品所得財物新臺幣壹仟元│
│        │        │        │      │        │。                      │          │沒收之，如全部或一部不│
│        │        │        │      │        │                        │          │能沒收時，以其財產抵償│
│        │        │        │      │        │                        │          │之。                  │
│        │        │        │      │        │                        │          │                      │
│        │        │        │      │        │                        │          │                      │
├────┼────┼────┼───┼────┼────────────┼─────┼───────────┤
│   (十五)   │99年1月4│臺中市精│1包   │900元   │鄭進練於99年1月4日17時23│販賣第一級│處有期徒刑柒年貳月；扣│
│        │日18 時 │誠路與大│      │        │分至同日18時23分許，以其│毒品      │案之門號0000000│
│        │33分許  │業路口  │      │        │所有0000-000000號行動電 │          │八四九號手機壹支（序號│
│        │        │        │      │        │話與乙○○持用之0000-000│          │00000000000│
│        │        │        │      │        │849號行動電話，聯絡毒品 │          │四三九八號，含SIM 卡壹│
│        │        │        │      │        │海洛因交易事宜，雙方約定│          │枚）、電子磅秤貳台、葡│
│        │        │        │      │        │交易之時間、地點、價格數│          │萄糖貳包、分裝袋參袋( │
│        │        │        │      │        │量後，乙○○即於左列時間│          │內共有貳佰陸拾陸個小分│
│        │        │        │      │        │、地點交付毒品海洛因1包 │          │裝袋、分裝管參支均沒收│
│        │        │        │      │        │予鄭進練，並向之收取價金│          │。未扣案之販賣第一級毒│
│        │        │        │      │        │900元。                 │          │品所得財物新臺幣玖佰元│
│        │        │        │      │        │                        │          │沒收之，如全部或一部不│
│        │        │        │      │        │                        │          │能沒收時，以其財產抵償│
│        │        │        │      │        │                        │          │之。                  │
│        │        │        │      │        │                        │          │                      │
│        │        │        │      │        │                        │          │                      │
├────┼────┼────┼───┼────┼────────────┼─────┼───────────┤
│   (十六)   │99年1月 │臺中市櫻│1包   │900元   │鄭進練於99年1月5日19時48│販賣第一級│處有期徒刑柒年貳月；扣│
│        │5日21時 │花路之某│      │        │分至同日20時57分許，以其│毒品      │案之門號0000000│
│        │7分許   │便利商店│      │        │所有0000-000000號行動電 │          │八四九號手機壹支（序號│
│        │        │        │      │        │話與乙○○持用之0000-000│          │00000000000│
│        │        │        │      │        │849號行動電話，聯絡毒品 │          │四三九八號，含SIM 卡壹│
│        │        │        │      │        │海洛因交易事宜，雙方約定│          │枚）、電子磅秤貳台、葡│
│        │        │        │      │        │交易之時間、地點、價格數│          │萄糖貳包、分裝袋參袋( │
│        │        │        │      │        │量後，乙○○即於左列時間│          │內共有貳佰陸拾陸個小分│
│        │        │        │      │        │、地點交付毒品海洛因1包 │          │裝袋、分裝管參支均沒收│
│        │        │        │      │        │予鄭進練，並向之收取價金│          │。未扣案之販賣第一級毒│
│        │        │        │      │        │900元。                 │          │品所得財物新臺幣玖佰元│
│        │        │        │      │        │                        │          │沒收之，如全部或一部不│
│        │        │        │      │        │                        │          │能沒收時，以其財產抵償│
│        │        │        │      │        │                        │          │之。                  │
│        │        │        │      │        │                        │          │                      │
│        │        │        │      │        │                        │          │                      │
├────┼────┼────┼───┼────┼────────────┼─────┼───────────┤
│   (十七)   │99年1月 │臺中市昌│1包   │900元   │鄭進練於99年1月17日12時 │販賣第一級│處有期徒刑柒年貳月；扣│
│        │17日13時│平路二段│      │        │43分至同日13時29分許，以│毒品      │案之門號0000000│
│        │39分許  │        │      │        │00-00000000號及00-000000│          │七三四號手機壹支（序號│
│        │        │        │      │        │04號電話與乙○○持用之09│          │00000000000│
│        │        │        │      │        │00-000000號行動電話，聯 │          │八八五五號，含SIM卡壹 │
│        │        │        │      │        │絡毒品海洛因交易事宜，  │          │枚）、電子磅秤貳台、葡│
│        │        │        │      │        │雙方約定交易之時間、地點│          │萄糖貳包、分裝袋參袋( │
│        │        │        │      │        │、價格數量後，乙○○即於│          │內共有貳佰陸拾陸個小分│
│        │        │        │      │        │左列時間、地點交付毒品海│          │裝袋、分裝管參支均沒收│
│        │        │        │      │        │洛因1包予鄭進練，並向之 │          │。未扣案之販賣第一級毒│
│        │        │        │      │        │收取價金900元           │          │品所得財物新臺幣玖佰元│
│        │        │        │      │        │。                      │          │沒收之，如全部或一部不│
│        │        │        │      │        │                        │          │能沒收時，以其財產抵償│
│        │        │        │      │        │                        │          │之。                  │
├────┼────┼────┼───┼────┼────────────┼─────┼───────────┤
│   (十八)   │99年1月 │臺中市東│1包   │500元   │鄭進練於99年1月22日17時 │販賣第一級│處有期徒刑柒年貳月；扣│
│        │22日18時│興路與大│      │        │24分至同日17時50分許，以│毒品      │案之門號0000000│
│        │許      │業路口旁│      │        │其所有0000-000000號行動 │          │七三四號手機壹支（序號│
│        │        │公園    │      │        │電話、00-00000000號電話 │          │00000000000│
│        │        │        │      │        │與乙○○持用之0000-00000│          │八八五五號，含SIM卡壹 │
│        │        │        │      │        │4 號行動電話，聯絡毒品  │          │枚）、電子磅秤貳台、葡│
│        │        │        │      │        │海洛因交易事宜，雙方約定│          │萄糖貳包、分裝袋參袋( │
│        │        │        │      │        │交易之時間、地點、價格數│          │內共有貳佰陸拾陸個小分│
│        │        │        │      │        │量後，乙○○即於左列時間│          │裝袋、分裝管參支均沒收│
│        │        │        │      │        │、地點交付毒品海洛因1包 │          │。未扣案之販賣第一級毒│
│        │        │        │      │        │予鄭進練，並向之收取價金│          │品所得財物新臺幣伍佰元│
│        │        │        │      │        │500元。                 │          │沒收之，如全部或一部不│
│        │        │        │      │        │                        │          │能沒收時，以其財產抵償│
│        │        │        │      │        │                        │          │之。                  │
├────┼────┼────┼───┼────┼────────────┼─────┼───────────┤
│   (十九)   │99年1月 │臺中縣潭│1包   │2,000元 │鄭進練於99年1月23日下午 │販賣第一級│處有期徒刑柒年貳月；扣│
│        │23日下午│子鄉大富│      │        │12時45分許，以其所有之09│毒品      │案之門號0000000│
│        │12時55分│路      │      │        │00-00000 0號行動電話與  │          │七三四號手機壹支（序號│
│        │許      │        │      │        │乙○○持用之0000 -000000│          │00000000000│
│        │        │        │      │        │號行動電話，聯絡毒品海洛│          │八八五五號，含SIM卡壹 │
│        │        │        │      │        │因交易事宜，雙方約定交易│          │枚）、電子磅秤貳台、葡│
│        │        │        │      │        │之時間、地點、價格數量後│          │萄糖貳包、分裝袋參袋( │
│        │        │        │      │        │，乙○○即於左列時間、地│          │內共有貳佰陸拾陸個小分│
│        │        │        │      │        │點交付毒品海洛因1包予鄭 │          │裝袋、分裝管參支均沒收│
│        │        │        │      │        │進練，並向之收取價金2,00│          │。未扣案之販賣第一級毒│
│        │        │        │      │        │0元。                   │          │品所得財物新臺幣貳仟元│
│        │        │        │      │        │                        │          │沒收之，如全部或一部不│
│        │        │        │      │        │                        │          │能沒收時，以其財產抵償│
│        │        │        │      │        │                        │          │之。                  │
│        │        │        │      │        │                        │          │                      │
├────┼────┼────┼───┼────┼────────────┼─────┼───────────┤
│   (二十)   │99年1月 │臺中市精│1包   │1,000元 │鄭進練於99年1月25日15時 │販賣第一級│處有期徒刑柒年貳月；扣│
│        │25日18時│誠路與大│      │        │22分至同日18時25分許，以│毒品      │案之門號0000000│
│        │35分許  │業路旁  │      │        │其所有0000-000000號行動 │          │七三四號手機壹支（序號│
│        │        │        │      │        │電話與乙○○持用之0983  │          │00000000000│
│        │        │        │      │        │-536734號行動電話，聯絡 │          │八八五五號，含SIM卡壹 │
│        │        │        │      │        │毒品海洛因交易事宜，雙方│          │枚）、電子磅秤貳台、葡│
│        │        │        │      │        │約定交易之時間、地點、價│          │萄糖貳包、分裝袋參袋( │
│        │        │        │      │        │格數量後，乙○○即於左列│          │內共有貳佰陸拾陸個小分│
│        │        │        │      │        │時間、地點交付毒品海洛因│          │裝袋、分裝管參支均沒收│
│        │        │        │      │        │1包予鄭進練，並向之收取 │          │。未扣案之販賣第一級毒│
│        │        │        │      │        │價金1,000元。           │          │品所得財物新臺幣壹仟元│
│        │        │        │      │        │                        │          │沒收之，如全部或一部不│
│        │        │        │      │        │                        │          │能沒收時，以其財產抵償│
│        │        │        │      │        │                        │          │之。                  │
│        │        │        │      │        │                        │          │                      │
├────┼────┼────┼───┼────┼────────────┼─────┼───────────┤
│      │99年1月 │臺中市精│1包   │2,000元 │鄭進練於99年1月28日15時 │販賣第一級│處有期徒刑柒年貳月；扣│
│        │28日15時│誠路與大│      │        │04分至同日15時15分許，以│毒品      │案之門號0000000│
│        │25分許  │業路口  │      │        │其所有0000-000000號行動 │          │七三四號手機壹支（序號│
│        │        │        │      │        │電話與乙○○持用之0983  │          │00000000000│
│        │        │        │      │        │-536734號行動電話，聯絡 │          │八八五五號，含SIM卡壹 │
│        │        │        │      │        │毒品海洛因交易事宜，雙方│          │枚）、電子磅秤貳台、葡│
│        │        │        │      │        │約定交易之時間、地點、價│          │萄糖貳包、分裝袋參袋( │
│        │        │        │      │        │格數量後，乙○○即於左列│          │內共有貳佰陸拾陸個小分│
│        │        │        │      │        │時間、地點交付毒品海洛因│          │裝袋、分裝管參支均沒收│
│        │        │        │      │        │1包予鄭進練，並向之收取 │          │。未扣案之販賣第一級毒│
│        │        │        │      │        │價金2,000元。           │          │品所得財物新臺幣貳仟元│
│        │        │        │      │        │                        │          │沒收之，如全部或一部不│
│        │        │        │      │        │                        │          │能沒收時，以其財產抵償│
│        │        │        │      │        │                        │          │之。                  │
├────┼────┼────┼───┼────┼────────────┼─────┼───────────┤
│      │98年12月│臺中市精│1包   │1,000元 │胡嵐迪於98年12月19日14時│販賣第一級│處有期徒刑柒年貳月；扣│
│        │19日16時│誠路與大│      │        │15分許至同日16時33分許，│毒品      │案之門號0000000│
│        │43分許  │隆路口  │      │        │以00-00000000號電話與邱 │          │八四九號手機壹支（序號│
│        │        │        │      │        │仁杰持用之0000-000000號 │          │00000000000│
│        │        │        │      │        │行動電話，聯絡毒品海洛因│          │四三九八號，含SIM 卡壹│
│        │        │        │      │        │交易事宜，雙方約定交易之│          │枚）、電子磅秤貳台、葡│
│        │        │        │      │        │時間、地點、價格數量後，│          │萄糖貳包、分裝袋參袋( │
│        │        │        │      │        │乙○○即於左列時間、地點│          │內共有貳佰陸拾陸個小分│
│        │        │        │      │        │交付毒品海洛因1包予胡嵐 │          │裝袋、分裝管參支均沒收│
│        │        │        │      │        │迪，                    │          │。未扣案之販賣第一級毒│
│        │        │        │      │        │並向之收取價金1,000元。 │          │品所得財物新臺幣壹仟元│
│        │        │        │      │        │                        │          │沒收之，如全部或一部不│
│        │        │        │      │        │                        │          │能沒收時，以其財產抵償│
│        │        │        │      │        │                        │          │之。                  │
├────┼────┼────┼───┼────┼────────────┼─────┼───────────┤
│      │98年12月│臺中市精│1包   │1,000元 │胡嵐迪於98年12月21日18時│販賣第一級│處有期徒刑柒年貳月；扣│
│        │21日18時│誠路與大│      │        │41分至同日18時48分許，以│毒品      │案之門號0000000│
│        │58分許  │隆路口  │      │        │00-00000000 號電話與邱仁│          │八四九號手機壹支（序號│
│        │        │        │      │        │杰持用之0000-000 000號行│          │00000000000│
│        │        │        │      │        │動電話，聯絡毒品海洛因交│          │四三九八號，含SIM 卡壹│
│        │        │        │      │        │易事宜，雙方約定交易之時│          │枚）、電子磅秤貳台、葡│
│        │        │        │      │        │間、地點、價格數量後，邱│          │萄糖貳包、分裝袋參袋( │
│        │        │        │      │        │仁杰即於左列時間、地點交│          │內共有貳佰陸拾陸個小分│
│        │        │        │      │        │付毒品海洛因1包予胡嵐迪 │          │裝袋、分裝管參支均沒收│
│        │        │        │      │        │並向之收取價金1,000元。 │          │。未扣案之販賣第一級毒│
│        │        │        │      │        │                        │          │品所得財物新臺幣壹仟元│
│        │        │        │      │        │                        │          │沒收之，如全部或一部不│
│        │        │        │      │        │                        │          │能沒收時，以其財產抵償│
│        │        │        │      │        │                        │          │之。                  │
│        │        │        │      │        │                        │          │                      │
├────┼────┼────┼───┼────┼────────────┼─────┼───────────┤
│      │99年2月2│臺中市大│1包   │500元   │胡嵐迪於99年2月2日14時54│販賣第一級│處有期徒刑柒年貳月；扣│
│        │日16時5 │業路與大│      │        │分至同日15時55分許，以  │毒品      │案之第一級毒品海洛因拾│
│        │分許    │業北路口│      │        │00-00000000號、00-000000│          │參包（驗餘淨重壹點壹壹│
│        │        │        │      │        │94號電話（起訴書誤為04-2│          │陸柒公克及內含海洛因之│
│        │        │        │      │        │0000000號電話）與乙○○ │          │包裝袋拾參個）沒收銷燬│
│        │        │        │      │        │持用之0000-000000號行動 │          │之；扣案之門號○九八三│
│        │        │        │      │        │電話，聯絡毒品海洛因交易│          │五三六七三四號手機壹支│
│        │        │        │      │        │事宜，雙方約定交易之時間│          │（序號00000000│
│        │        │        │      │        │、地點、價格數量後，邱仁│          │0000000號，含SI│
│        │        │        │      │        │杰即於左列時間、地點交付│          │M卡壹枚）、電子磅秤貳 │
│        │        │        │      │        │毒品海洛因1包予胡嵐迪， │          │台、葡萄糖貳包、分裝袋│
│        │        │        │      │        │並向之收取價金500元。   │          │參袋(內共有貳佰陸拾陸 │
│        │        │        │      │        │                        │          │個小分裝袋、分裝管參支│
│        │        │        │      │        │                        │          │均沒收。未扣案之販賣第│
│        │        │        │      │        │                        │          │一級毒品所得財物新臺幣│
│        │        │        │      │        │                        │          │伍佰元沒收之，如全部或│
│        │        │        │      │        │                        │          │一部不能沒收時，以其財│
│        │        │        │      │        │                        │          │產抵償之。            │
├────┼────┼────┼───┼────┼────────────┼─────┼───────────┤
│      │98年12月│臺中市櫻│1包   │18,000元│王永安於98年12月11日15時│販賣第一級│處有期徒刑柒年捌月；扣│
│        │11日16時│花路    │      │        │16分至15時44分許，以其所│毒品      │案之門號0000000│
│        │14分許  │        │      │        │有0000-000000號行動電話 │          │八四九號手機壹支（序號│
│        │        │        │      │        │與乙○○持用之0000-00084│          │00000000000│
│        │        │        │      │        │9 號行動電話，聯絡毒品海│          │四三九八號，含SIM卡壹 │
│        │        │        │      │        │洛因交易事宜，雙方約定交│          │枚）、電子磅秤貳台、葡│
│        │        │        │      │        │易之時間、地點、價格數量│          │萄糖貳包、分裝袋參袋( │
│        │        │        │      │        │後，乙○○即於左列時間、│          │內共有貳佰陸拾陸個小分│
│        │        │        │      │        │地點交付毒品海洛因1包予 │          │裝袋、分裝管參支均沒收│
│        │        │        │      │        │王永安，並向之收取價金  │          │。未扣案之販賣第一級毒│
│        │        │        │      │        │18,000元。              │          │品所得財物新臺幣壹萬捌│
│        │        │        │      │        │                        │          │仟元沒收之，如全部或一│
│        │        │        │      │        │                        │          │部不能沒收時，以其財產│
│        │        │        │      │        │                        │          │抵償之。              │
│        │        │        │      │        │                        │          │                      │
│        │        │        │      │        │                        │          │                      │
│        │        │        │      │        │                        │          │                      │
├────┼────┼────┼───┼────┼────────────┼─────┼───────────┤
│      │98年12月│臺中市精│1包   │18,000元│王永安於98年12月13日21時│販賣第一級│處有期徒刑柒年捌月；扣│
│        │14日19時│誠路與大│      │        │32分至14日18時54分許，以│毒品      │案之門號0000000│
│        │24分許  │隆路口  │      │        │其所有0000-000000號行動 │          │八四九號手機壹支（序號│
│        │        │        │      │        │電話與乙○○持用之0983-6│          │00000000000│
│        │        │        │      │        │37849號行動電話，聯絡毒 │          │四三九八號，含SIM卡壹 │
│        │        │        │      │        │品海洛因交易事宜，雙方約│          │枚）、電子磅秤貳台、葡│
│        │        │        │      │        │定交易之時間、地點、價格│          │萄糖貳包、分裝袋參袋( │
│        │        │        │      │        │數量後，乙○○即於左列時│          │內共有貳佰陸拾陸個小分│
│        │        │        │      │        │間、地點交付毒品海洛因1 │          │裝袋、分裝管參支均沒收│
│        │        │        │      │        │包予王永安，並向之收取價│          │。未扣案之販賣第一級毒│
│        │        │        │      │        │金18,000元。            │          │品所得財物新臺幣壹萬捌│
│        │        │        │      │        │                        │          │仟元沒收之，如全部或一│
│        │        │        │      │        │                        │          │部不能沒收時，以其財產│
│        │        │        │      │        │                        │          │抵償之。              │
│        │        │        │      │        │                        │          │                      │
├────┼────┼────┼───┼────┼────────────┼─────┼───────────┤
│      │98年12月│臺中市櫻│1包   │10,000元│王永安於98年12月15日16時│販賣第一級│處有期徒刑柒年陸月；扣│
│        │15日19時│花路    │      │        │50分至同日19時3分許，以 │毒品      │案之門號0000000│
│        │33分許  │        │      │        │其持用0000-000000號、097│          │八四九號手機壹支（序號│
│        │        │        │      │        │0-000000號行動電話與邱仁│          │00000000000│
│        │        │        │      │        │杰持用之0000 -000000號行│          │四三九八號，含SIM卡壹 │
│        │        │        │      │        │動電話，聯絡毒品海洛因交│          │枚）、電子磅秤貳台、葡│
│        │        │        │      │        │易事宜，雙方約定交易之時│          │萄糖貳包、分裝袋參袋( │
│        │        │        │      │        │間、地點、價格數量後，邱│          │內共有貳佰陸拾陸個小分│
│        │        │        │      │        │仁杰即於左列時間、地點交│          │裝袋、分裝管參支均沒收│
│        │        │        │      │        │付毒品海洛因1包予王永安 │          │。未扣案之販賣第一級毒│
│        │        │        │      │        │，並向之收取價金10,000元│          │品所得財物新臺幣壹萬元│
│        │        │        │      │        │。                      │          │沒收之，如全部或一部不│
│        │        │        │      │        │                        │          │能沒收時，以其財產抵償│
│        │        │        │      │        │                        │          │之。                  │
│        │        │        │      │        │                        │          │                      │
│        │        │        │      │        │                        │          │                      │
├────┼────┼────┼───┼────┼────────────┼─────┼───────────┤
│      │98年12月│臺中市櫻│1包   │10,000元│王永安於98年12月16日13時│販賣第一級│處有期徒刑柒年陸月；扣│
│        │16日17時│花路    │      │        │50分至同日17時7分許，以 │毒品      │案之門號0000000│
│        │37分許  │        │      │        │其所有0000-000000號行動 │          │八四九號手機壹支（序號│
│        │        │        │      │        │電話與乙○○持用之0983-6│          │00000000000│
│        │        │        │      │        │37849號行動電話，聯絡毒 │          │四三九八號，含SIM卡壹 │
│        │        │        │      │        │品海洛因交易事宜，雙方約│          │枚）、電子磅秤貳台、葡│
│        │        │        │      │        │定交易之時間、地點、價格│          │萄糖貳包、分裝袋參袋( │
│        │        │        │      │        │數量後，乙○○即於左列時│          │內共有貳佰陸拾陸個小分│
│        │        │        │      │        │間、地點交付毒品海洛因1 │          │裝袋、分裝管參支均沒收│
│        │        │        │      │        │包予王永安，並向之收取價│          │。未扣案之販賣第一級毒│
│        │        │        │      │        │金10,000元。            │          │品所得財物新臺幣壹萬元│
│        │        │        │      │        │                        │          │沒收之，如全部或一部不│
│        │        │        │      │        │                        │          │能沒收時，以其財產抵償│
│        │        │        │      │        │                        │          │之。                  │
│        │        │        │      │        │                        │          │                      │
│        │        │        │      │        │                        │          │                      │
├────┼────┼────┼───┼────┼────────────┼─────┼───────────┤
│      │98年12月│臺中市櫻│1包   │18,000元│王永安於98年12月17日16時│販賣第一級│處有期徒刑柒年捌月；扣│
│        │17日18時│花路    │      │        │38分至同日17時49分許，以│毒品      │案之門號0000000│
│        │19分許  │        │      │        │其所有0000-000000號行動 │          │八四九號手機壹支（序號│
│        │        │        │      │        │電話與乙○○持用之0983-6│          │00000000000│
│        │        │        │      │        │37849號行動電話，聯絡毒 │          │四三九八號，含SIM卡壹 │
│        │        │        │      │        │品海洛因交易事宜，雙方約│          │枚）、電子磅秤貳台、葡│
│        │        │        │      │        │定交易之時間、地點、價格│          │萄糖貳包、分裝袋參袋( │
│        │        │        │      │        │數量後，乙○○即於左列時│          │內共有貳佰陸拾陸個小分│
│        │        │        │      │        │間、地點交付毒品海洛因1 │          │裝袋、分裝管參支均沒收│
│        │        │        │      │        │包予王永安，並向之收取價│          │。未扣案之販賣第一級毒│
│        │        │        │      │        │金18,000元。            │          │品所得財物新臺幣壹萬捌│
│        │        │        │      │        │                        │          │仟元沒收之，如全部或一│
│        │        │        │      │        │                        │          │部不能沒收時，以其財產│
│        │        │        │      │        │                        │          │抵償之。              │
│        │        │        │      │        │                        │          │                      │
├────┼────┼────┼───┼────┼────────────┼─────┼───────────┤
│      │98年12月│臺中市櫻│1包   │10,000元│王永安於98年12月20日15時│販賣第一級│處有期徒刑柒年陸月；扣│
│        │20日17時│花路    │      │        │43分至同日16時52分許，以│毒品      │案之門號0000000│
│        │22分許  │        │      │        │其所有0000-000000號行動 │          │八四九號手機壹支（序號│
│        │        │        │      │        │電話與乙○○持用之0983-6│          │00000000000│
│        │        │        │      │        │37849號行動電話，聯絡毒 │          │四三九八號，含SIM卡壹 │
│        │        │        │      │        │品海洛因交易事宜，雙方約│          │枚）、電子磅秤貳台、葡│
│        │        │        │      │        │定交易之時間、地點、價格│          │萄糖貳包、分裝袋參袋( │
│        │        │        │      │        │數量後，乙○○即於左列時│          │內共有貳佰陸拾陸個小分│
│        │        │        │      │        │間、地點交付毒品海洛因1 │          │裝袋、分裝管參支均沒收│
│        │        │        │      │        │包予王永安，並向之收取價│          │。未扣案之販賣第一級毒│
│        │        │        │      │        │金10,000元。            │          │品所得財物新臺幣壹萬元│
│        │        │        │      │        │                        │          │沒收之，如全部或一部不│
│        │        │        │      │        │                        │          │能沒收時，以其財產抵償│
│        │        │        │      │        │                        │          │之。                  │
│        │        │        │      │        │                        │          │                      │
│        │        │        │      │        │                        │          │                      │
├────┼────┼────┼───┼────┼────────────┼─────┼───────────┤
│      │98年12月│臺中市精│1包   │10,000元│乙○○於98年12月23日12時│販賣第一級│處有期徒刑柒年陸月；扣│
│        │23日22時│誠路與大│      │        │37分至同日21時49分許，以│毒品      │案之門號0000000│
│        │19分許  │隆路口  │      │        │其持用之0000-000000號行 │          │八四九號手機壹支（序號│
│        │        │        │      │        │動電話與王永安所有之0972│          │00000000000│
│        │        │        │      │        │-4 28144號行動電話，聯絡│          │四三九八號，含SIM卡壹 │
│        │        │        │      │        │毒品海洛因交易事宜，雙方│          │枚）、電子磅秤貳台、葡│
│        │        │        │      │        │約定交易之時間、地點、價│          │萄糖貳包、分裝袋參袋( │
│        │        │        │      │        │格數量後，乙○○即於左列│          │內共有貳佰陸拾陸個小分│
│        │        │        │      │        │時間、地點交付毒品海洛因│          │裝袋、分裝管參支均沒收│
│        │        │        │      │        │1 包予王永安，並向之收取│          │。未扣案之販賣第一級毒│
│        │        │        │      │        │價金10,000元。          │          │品所得財物新臺幣壹萬元│
│        │        │        │      │        │                        │          │沒收之，如全部或一部不│
│        │        │        │      │        │                        │          │能沒收時，以其財產抵償│
│        │        │        │      │        │                        │          │之。                  │
│        │        │        │      │        │                        │          │                      │
│        │        │        │      │        │                        │          │                      │
├────┼────┼────┼───┼────┼────────────┼─────┼───────────┤
│      │98年12月│臺中市櫻│1包   │10,000元│王永安於98年12月26日12時│販賣第一級│處有期徒刑柒年陸月；扣│
│        │26日13時│花路    │      │        │28分至同日13時25分許，以│毒品      │案之門號0000000│
│        │55分許  │        │      │        │其所有0000-000000號行動 │          │八四九號手機壹支（序號│
│        │        │        │      │        │電話與乙○○所有之0983-6│          │00000000000│
│        │        │        │      │        │37849號行動電話，聯絡毒 │          │四三九八號，含SIM卡壹 │
│        │        │        │      │        │品海洛因交易事宜，雙方約│          │枚）、電子磅秤貳台、葡│
│        │        │        │      │        │定交易之時間、地點、價格│          │萄糖貳包、分裝袋參袋( │
│        │        │        │      │        │數量後，乙○○即於左列時│          │內共有貳佰陸拾陸個小分│
│        │        │        │      │        │間、地點交付毒品海洛因1 │          │裝袋、分裝管參支均沒收│
│        │        │        │      │        │包予王永安，並向之收取價│          │。未扣案之販賣第一級毒│
│        │        │        │      │        │金10,000元。            │          │品所得財物新臺幣壹萬元│
│        │        │        │      │        │                        │          │沒收之，如全部或一部不│
│        │        │        │      │        │                        │          │能沒收時，以其財產抵償│
│        │        │        │      │        │                        │          │之。                  │
│        │        │        │      │        │                        │          │                      │
│        │        │        │      │        │                        │          │                      │
├────┼────┼────┼───┼────┼────────────┼─────┼───────────┤
│      │98年12月│臺中市櫻│1包   │10,000元│王永安於98年12月27日15時│販賣第一級│處有期徒刑柒年陸月；扣│
│        │27日16時│花路    │      │        │19分至同日16時47分許，以│毒品      │案之門號0000000│
│        │17分許  │        │      │        │其所有0000-000000號行動 │          │八四九號手機壹支（序號│
│        │        │        │      │        │電話與乙○○所有之0983-6│          │00000000000│
│        │        │        │      │        │37849號行動電話，聯絡毒 │          │四三九八號，含SIM卡壹 │
│        │        │        │      │        │品海洛因交易事宜，雙方約│          │枚）、電子磅秤貳台、葡│
│        │        │        │      │        │定交易之時間、地點、價格│          │萄糖貳包、分裝袋參袋( │
│        │        │        │      │        │數量後，乙○○即於左列時│          │內共有貳佰陸拾陸個小分│
│        │        │        │      │        │間、地點交付毒品海洛因1 │          │裝袋、分裝管參支均沒收│
│        │        │        │      │        │包予王永安，並向之收取價│          │。未扣案之販賣第一級毒│
│        │        │        │      │        │金10,000元。            │          │品所得財物新臺幣壹萬元│
│        │        │        │      │        │                        │          │沒收之，如全部或一部不│
│        │        │        │      │        │                        │          │能沒收時，以其財產抵償│
│        │        │        │      │        │                        │          │之。                  │
│        │        │        │      │        │                        │          │                      │
│        │        │        │      │        │                        │          │                      │
├────┼────┼────┼───┼────┼────────────┼─────┼───────────┤
│      │98年12月│臺中市櫻│1包   │10,000元│王永安於98年12月29日12時│販賣第一級│處有期徒刑柒年陸月；扣│
│        │29日14時│花路    │      │        │34分至同日13時36分許，以│毒品      │案之門號0000000│
│        │6分許   │        │      │        │其所有0000-000000號行動 │          │八四九號手機壹支（序號│
│        │        │        │      │        │電話與乙○○所有之0983-6│          │00000000000│
│        │        │        │      │        │37849號行動電話，聯絡毒 │          │四三九八號，含SIM卡壹 │
│        │        │        │      │        │品海洛因交易事宜，雙方約│          │枚）、電子磅秤貳台、葡│
│        │        │        │      │        │定交易之時間、地點、價格│          │萄糖貳包、分裝袋參袋( │
│        │        │        │      │        │數量後，乙○○即於左列時│          │內共有貳佰陸拾陸個小分│
│        │        │        │      │        │間、地點交付毒品海洛因1 │          │裝袋、分裝管參支均沒收│
│        │        │        │      │        │包予王永安，並向之收取價│          │。未扣案之販賣第一級毒│
│        │        │        │      │        │金10,000元。            │          │品所得財物新臺幣壹萬元│
│        │        │        │      │        │                        │          │沒收之，如全部或一部不│
│        │        │        │      │        │                        │          │能沒收時，以其財產抵償│
│        │        │        │      │        │                        │          │之。                  │
│        │        │        │      │        │                        │          │                      │
│        │        │        │      │        │                        │          │                      │
└────┴────┴────┴───┴────┴────────────┴─────┴───────────┘
 附表二：
┌────┬────┬────┬───┬────────────┬─────┬───────────┐
│編  號  │時    間│地    點│海洛因│行  為  方  式          │罪      名│宣  告  刑（含  從  刑│
│        │        │        │數量  │                        │          │）                    │
├────┼────┼────┼───┼────────────┼─────┼───────────┤
│   (一)   │98年12月│臺中市精│1包   │王永安自98年12月21日23時│轉讓第一級│處有期徒刑柒月。      │
│        │22日18時│誠路與大│      │52分許即以 0000-000000號│毒品      │                      │
│        │分許    │隆路口  │      │行動電話與乙○○持用之09│          │                      │
│        │        │        │      │00-000000號行動電話聯絡 │          │                      │
│        │        │        │      │，欲向乙○○購買毒品海洛│          │                      │
│        │        │        │      │因，惟因乙○○無法聯繫其│          │                      │
│        │        │        │      │毒品上手而未交易，其間因│          │                      │
│        │        │        │      │王永安毒癮發作，乙○○即│          │                      │
│        │        │        │      │於左列時間、地點，無償交│          │                      │
│        │        │        │      │付數量不詳之毒品海洛因1 │          │                      │
│        │        │        │      │包予王永安施用，供其解癮│          │                      │
│        │        │        │      │。                      │          │                      │
├────┼────┼────┼───┼────────────┼─────┼───────────┤
│   (二)   │99年1月 │臺中市西│摻有第│乙○○將摻有第一級毒品海│轉讓第一級│處有期徒刑柒月。      │
│        │中旬某日│區○○路│一級毒│洛因之香菸1支無償提供其 │毒品      │                      │
│        │        │2號10樓 │品海洛│女友許霈盈施用，而轉讓第│          │                      │
│        │        │之5邱仁 │因之香│一級毒品海洛因。        │          │                      │
│        │        │杰租屋處│菸1支 │                        │          │                      │
└────┴────┴────┴───┴────────────┴─────┴───────────┘

司法院資訊處製作；財團法人民間司法改革基金會備份。
